臺灣新竹地方法院刑事判決　　　　　　　　　　　　　九十三年度訴字第一三九號
　　公　訴　人　臺灣新竹地方法院檢察署檢察官
　　被　　　告　丁○○
右列被告因搶奪等案件，經檢察官提起公訴（九十三年度偵字第一三一二號），經本
院合議庭裁定以簡式審判程序審理，並判決如左：
    主  文
丁○○意圖為自己不法之所有，而搶奪他人之動產，累犯，處有期徒刑壹年。
    事  實
一、丁○○於民國七十八年間，即有違反肅清煙毒條例、搶奪等之刑事犯罪紀錄，八
    十六年間復因違反肅清煙毒條例案件，經臺灣高等法院以八十六年度上訴字第九
    三四號刑事判決判處有期徒刑三年六月確定，同年間另犯搶奪罪與竊盜罪，經本
    院以八十六年度訴字第一四六號刑事判決分別判處有期徒刑十月、四月確定，嗣
    經臺灣高等法院以八十六年度聲字第七六三號刑事裁定定應執行刑為有期徒刑四
    年三月確定，自八十六年五月十九日起入監執行，並於八十八年六月八日假釋交
    付保護管束出獄，惟復於九十年間經撤銷假釋，再度入監執行殘刑有期徒刑二年
    十日，而於九十二年九月四日縮刑期滿執行完畢。
二、詎丁○○於前開案件執行完畢出獄後，因家境困難，竟不知悔改，猶意圖為自己
    不法之所有，為達騎乘機車搶奪他人財物時，避免被記下車號為警循線查獲之目
    的，乃先於九十二年十一月十四日上午某時，攜帶其父黎萬傳所有、不鏽鋼製十
    五公分長、客觀上足以對人之生命身體安全產生危害、可資為兇器使用之扳手一
    支，至新竹市○○街三二巷七號前，趁他人不注意之際，以前述扳手拆卸甲○○
    所有停放在該處之車號ＪＧ三－二五五號機車之車牌乙面，得手後攜回家中，改
    懸掛在其父黎萬傳所有之原車號ＢＸＲ－一七八號機車上，以之作為行搶之交通
    工具。旋於九十二年十一月十六日中午十二時三十分許，騎乘前述改懸ＪＧ三－
    二五五號車牌之ＢＸＲ－一七八號機車，至新竹市○○街一００號竹蓮寺前，乘
    彭翊綾（原名丙○○）剛停好機車，將所攜帶之咖啡色皮包乙只暫放在機車坐墊
    上，人站在機車左側彎腰綁鞋帶，不及防備之際，公然由彭翊綾機車後方騎車橫
    過奪取上述咖啡色皮包（內有彭翊綾及其男友廖堂麟之國民身分證、行車執照、
    駕駛執照、國民健保卡、保險卡、郵局提款卡、新竹商銀提款卡、臺灣銀行提款
    卡、華南銀行提款卡、誠泰銀行信用卡、萬泰銀行現金卡、紅色諾基亞行動電話
    一支、白色天諾思行動電話一支、現金新臺幣五百元），得手後迅速逃逸，騎至
    新竹市○○路陸橋下方無人處時，檢視所搶得之上述咖啡色皮包內之內容物，除
    取走現金及紅色諾基亞行動電話一支、白色天諾思行動電話一支外，其餘證件等
    物則連同咖啡色皮包一併丟棄在該處，竊得之ＪＧ三－二五五號機車車牌亦丟棄
    在同一地點。嗣警方依彭翊綾提供之白色天諾思行動電話序號查出丁○○曾經使
    用右開行動電話，傳喚丁○○到案而循線查獲上情。
三、案經新竹市警察局第三分局報告臺灣新竹地方法院檢察署檢察官偵查起訴。
    理  由
一、本件被告丁○○被訴搶奪等案件，非死刑、無期徒刑或最輕本刑為三年以上有期
    徒刑之罪，亦非高等法院管轄之第一審案件，且被告於本院準備程序中就被訴事
    實為有罪之陳述，經本院合議庭認合於新修正刑事訴訟法第二百七十三條之一之
    規定，裁定進行簡式審判程序，合先敘明之。
二、訊據被告對於右開事實，迭於警訊、偵查及本院審理時坦承不諱，核與被害人甲
    ○○指述失竊機車車牌及證人彭翊綾證述遭受搶奪情節均相吻合，並有車輛竊盜
    車牌失竊資料個別查詢報表、車籍作業系統查詢認可資料、電話通聯紀錄、電話
    申請人使用資料、行動電話照片等在卷可憑，被告上開自白，堪信與事實相符，
    至屬可採。本件事證已臻明確，被告犯行洵堪認定，應予依法論罪科刑。
三、查被告行竊時所攜帶之扳手一支，雖未扣案，但依被告所供，為十五公分長之不
    鏽鋼製之器械，在客觀上足以對人之生命、身體、安全構成威脅，自屬兇器之一
    種。核被告所為分別係犯刑法第三百二十一條第一項第三款之攜帶兇器竊盜罪及
    同法第三百二十五條第一項之普通搶奪罪。又核被告前於八十六年間因違反肅清
    煙毒條例案件，經臺灣高等法院以八十六年度上訴字第九三四號刑事判決判處有
    期徒刑三年六月確定，同年間另犯搶奪罪與竊盜罪，經本院以八十六年度訴字第
    一四六號刑事判決分別判處有期徒刑十月、四月確定，嗣經臺灣高等法院以八十
    六年度聲字第七六三號裁定定應執行刑為有期徒刑四年三月確定，自八十六年五
    月十九日起入監執行，並於八十八年六月八日假釋交付保護管束出獄，惟復於九
    十年間經撤銷假釋，再度入監執行殘刑有期徒刑二年十日，而於九十二年九月四
    日縮刑期滿執行完畢，有臺灣新竹地方法院檢察署刑案資料查註紀錄表、臺灣高
    等法院被告全國前案紀錄表各一份存卷可參，其於五年以內再犯本件有期徒刑以
    上之二罪，均為累犯，皆應依刑法第四十七條規定加重其刑。末核被告竊取機車
    車牌之竊盜犯行，目的顯係為改懸在其他機車上，遂行騎乘機車搶奪他人財物時
    ，避免被記下原車號為警循線查獲，故其所犯上開二罪間，顯有方法、目的之牽
    連關係，應依刑法第五十五條牽連犯之規定，從一犯罪情節較重之刑法第三百二
    十五條第一項之普通搶奪罪處斷。爰審酌被告不但有上開構成累犯之刑事前科，
    早於七十八年間即有搶奪、違反肅清煙毒條例之犯罪紀錄，此有前述臺灣新竹地
    方法院檢察署刑案資料查註紀錄表、臺灣高等法院被告全國前案紀錄表各一份在
    卷足考，素行不佳，且甫出獄二月餘再犯本案，犯罪手段、情節及對社會治安之
    危害非輕，惟念其自始坦承全部犯行，犯下本案後已在冷凍肉類食品公司任職，
    工作時間自凌晨三時起至翌日十六時止，未涉及其他犯罪，尚知向上，良知並非
    全泯等一切情狀，酌予量處如主文所示之刑。至於被告行竊時使用之扳手一支，
    並未扣案，且依被告所述係其父黎萬傳所有之物，爰不併予宣告沒收。
據上論斷，應依刑事訴訟法第二百七十三條之一第一項、第二百九十九條第一項前段
，刑法第三百二十一條第一項第三款、第三百二十五條第一項、第四十七條、第五十
五條，判決如主文。
本案經檢察官乙○○到庭執行職務。
中      華      民      國    九十三    年      五      月     十九     日
                                臺灣新竹地方法院刑事第五庭
                                    法  官  李珮瑜
右正本證明與原本無異。
如不服本判決，應於判決送達後十日內向本院提出上訴狀（應附繕本），上訴於臺灣
高等法院。
                                    書記官  龔紀亞
中      華      民      國    九十三    年      五      月     十九     日
附錄本案論罪科刑法條全文：
刑法第三百二十一條
犯竊盜罪而有左列情形之一者，處六月以上、五年以下有期徒刑：
一  於夜間侵入住宅或有人居住之建築物、船艦或隱匿其內而犯之者。
二  毀越門扇、牆垣或其他安全設備而犯之者。
三  攜帶兇器而犯之者。
四  結夥三人以上而犯之者。
五  乘火災、水災或其他災害之際而犯之者。
六  在車站或埠頭而犯之者。
前項之未遂犯罰之。
刑法第三百二十五條第一項
意圖為自己或第三人不法之所有，而搶奪他人之動產者，處六月以上五年以下有期徒
刑。
